臺灣新竹地方法院刑事判決　　　　　　 94年度竹簡字第931號
　　聲　請　人　臺灣新竹地方法院檢察署檢察官
　　被　　　告　甲○○
上列被告因違反毒品危害防制條例案件，經檢察官聲請以簡易判
決處刑（94年度核退毒偵字第94號），本院判決如下：
    主　　　文
甲○○連續施用第二級毒品，累犯，處有期徒刑陸月，如易科罰
金，以佰元折算壹日。扣案之第二級毒品安非他命壹小包（毛
重零點伍公克），沒收銷燬；另扣案之吸食器貳支，均沒收。
    事實及理由
一、犯罪事實：
（一）甲○○前於民國90年間，因誣告案件，經本院於92年4月1
      4日以92年度訴緝字第4號判處有期徒刑4月確定，並於92
      年12月5日執行完畢。
（二）甲○○前於89年間，因施用毒品案件，經臺灣宜蘭地方法
      院以89年度毒聲字第399號裁定送觀察、勒戒後，認無繼
      續施用之傾向，於89年10月18日執行觀察勒戒完畢而釋放
      ，由臺灣宜蘭地方法院檢察署檢察官於同日以89年度毒偵
      字第234、404、809號不起訴處分確定。又於93年7月底，
      因施用第二級毒品安非他命案件，經臺灣板橋地方法院於
      以94年度簡字第204號判處有期徒刑5月、諭知易科罰金折
      算標準，並於94年2月5日送達該簡易判決予甲○○，現執
      行中。
（三）甲○○仍不知悔改，於上開觀察勒戒執行完畢而釋放後之
      5年內，復基於施用第二級毒品安非他命之概括犯意，自
      94年2月6日後某日起至94年4月21日下午5時許採尿時起回
      溯前96小時內之某時，在其位於新竹縣竹東鎮○○路○段
      623號1樓之居所內等處，以將安非他命置於玻璃吸食器內
      ，點火加熱吸食煙霧之方式，連續施用第二級毒品安非他
      命多次，為警於94年4月21日下午3時30分許，在新竹市○
      ○路○段新竹客運總站前查獲，並扣得第二級毒品安非他
      命1包重0.5公克及吸食器2支。
（四）案經新竹市警察局第二分局移請臺灣新竹地方法院檢察署
      檢察官聲請簡易判決處刑。
二、證據：
（一）被告甲○○於警詢、偵訊中之自白（見毒偵字第934號偵
      查卷第6至8頁、第38至39頁）。
（二）證人邱桂英於警詢、偵訊中之證述（見同上偵查卷第9至
      10頁、第38至39頁）
（三）被告於警局所親自採取、封緘之尿液（代號為：B-177號
      ），經送鑑驗結果確呈甲基安非他命陽性反應，此有新竹
      市警察局辦理煙毒及麻醉藥品案尿液送驗受檢人真實姓名
      代號對照表暨送驗登記簿、台灣檢驗科技股份有限公司於
      94年5月9日所出具之濫用藥物尿液檢驗報告附卷可稽（見
      核退毒偵字第94號卷第5、4頁）。
（四）扣案之第二級毒品安非他命1小包（毛重0.5公克）及吸食
      器2支（見毒偵字第934號偵查卷第20、21頁）可資佐證。
（五）臺灣宜蘭地方法院檢察署檢察官89年度毒偵字第234、404
      、809號不起訴處分書（見核退毒偵字第94號卷第20頁）
      及臺灣高等法院被告前案紀錄表、在監在押全國紀錄表、
      臺灣板橋地方法院94年度簡字第204號簡易判決、本院電
      話紀錄表（見本院卷）附卷可稽。
（六）按甲基安非他命經口服投與後約百分之七十於二十四小時
      內自尿液中排出，約百分之九十於九十六小時內自尿液中
      排出，甲基安非他命成分之檢出與其投與方式、投與量、
      個人體質、採尿時間及檢測儀器之精密度等諸多因素有關
      ，惟依上述資料推斷，最長可能不會超過四日，有行政院
      衛生署藥物食品檢驗局（81）藥檢壹字第001156號函附卷
      可按。
三、核被告甲○○所為，係犯毒品危害防制條例第10條第2項之
    施用第二級毒品罪。其持有第二級毒品安非他命之低度行為
    ，為施用第二級毒品安非他命之高度行為所吸收，不另論罪
    。其先後多次施用第二級毒品安非他命之行為，時間緊接、
    手法相同，所犯之罪名及基本構成要件相同，顯係基於概括
    犯意反覆為之，為連續犯，應依刑法第56條之規定，論以連
    續施用第二級毒品罪，並加重其刑。被告前於90年間，因誣
    告案件，經本院於92年4月14日以92年度訴緝字第4號判處有
    期徒刑4月確定，並於92年12月5日執行完畢等情，有臺灣新
    竹地方法院檢察署刑案資料查註紀錄表及臺灣高等法院被告
    前案紀錄表在卷可參，其於5年內再犯本件有期徒刑以上之
    罪，為累犯，依刑法第47條規定，遞加重其刑。爰審酌被告
    前曾因施用毒品，經過觀察、勒戒後，猶不知自制，竟再度
    施用足以導致精神障礙及生命危險之成癮性毒品，顯缺乏戒
    除之堅定意志，兼以施用毒品所生危害以自戕健康為主等情
    狀，量處如主文所示之刑，並諭知易科罰金之折算標準。
四、扣案之安非他命1小包（毛重0.5公克，扣押物品清單見毒偵
    字第934號偵查卷第53頁），核屬毒品危害防制條例所定之
    第二級毒品，且因外包裝袋已無從與毒品析離，均應依毒品
    危害防制條例第18條第1項前段之規定，併予宣告沒收銷燬
    。另扣案之吸食器2支，係被告所有、供其施用安非他命所
    用之物，業據被告供承在卷，核與邱桂英於警詢及偵訊中所
    供相符，依刑法第38條第1項第2款之規定，併予宣告沒收。
五、依刑事訴訟法第449條第1項前段、第450條第1項、第454條
    第1項，毒品危害防制條例第10條第2項、第18條第1項前段
    ，刑法第11條、第56條、第41條第1項前段、第38條第1項第
    2款，罰金罰鍰提高標準條例第2條，逕以簡易判決量處如主
    文所示之刑。
六、如不服本件判決，得自判決書送達之日起10日內，向本院提
    起上訴。
中　　華　　民　　國　　94　　年　　12　　月　　9 　　日
                  新竹簡易庭  法　  官  黃美文
以上正本證明與原本無異。
中　　華　　民　　國　　94　　年　　12　　月　　9 　　日
                              書 記 官  陳秀子
附錄本案論罪科刑所適用法條全文：
毒品危害防制條例第10條第2項：
施用第二級毒品者，處三年以下有期徒刑。
